臺灣高等法院刑事判決
109年度上訴字第3139號
上  訴  人  
即  被  告  鄭修价




選任辯護人  周建才律師(法扶律師)
上列上訴人因違反毒品危害防制條例案件，不服臺灣新北地方法
院109年度訴字第235號，中華民國109年7月14日第一審判決（起
訴案號：臺灣新北地方檢察署108年度毒偵字第6510號、108年度
偵字第33955號、109年度偵字第3784號），提起上訴，本院判決
如下：
    主  文
原判決關於轉讓第四級毒品部分（犯罪事實二）及得易科罰金之
應執行刑均撤銷。
甲○○犯如附表一編號11「主文」欄所示之罪，各處如附表一編號
11「主文」欄所示之刑（及沒收）。
其他上訴駁回。
上開撤銷改判及如犯罪事實三、四上訴駁回部分應執行有期徒刑
捌月，如易科罰金，以新臺幣壹仟元折算壹日。
    犯罪事實
一、甲○○知悉甲基安非他命係毒品危害防制條例第2條第2項第2
    款規定之第二級毒品，依法不得販賣及持有，竟基於販賣第
    二級毒品以營利之犯意，分別與梁文彬、SaenpatchaAphisu
    t（泰國籍，中文姓名：阿皮時，下稱阿皮時）、翁國展及
    宋玉良聯絡後，旋於如附表二各編號所示時間、地點，以如
    附表二各編號所示價格，販賣甲基安非他命予梁文彬、阿皮
    時、翁國展及宋玉良，共10次（甲○○各次販賣之時間、地點
    、方式、對象及價格均詳如附表二各編號所示）。
二、甲○○分別基於轉讓第四級毒品之犯意，各於民國108年10月2
    2日晚上某時許、同年月24日晚上某時許，在其位在新北市○
    ○區○○街00號6樓之住處，當面交付其所持有含第四級毒品硝
    西泮（Nitrazepam）之藥錠2錠、7錠予宋玉良施用而無償轉
    讓硝西泮予宋玉良（無證據證明所轉讓之硝西泮淨重逾20公
    克；起訴書就轉讓之時間、毒品名稱、數量分別誤載為「10
    8年10月22日至24日期間內」、「第四級毒品『一粒眠』」、
    「7顆」）。嗣經警方於同年月29日12時50分許，於徵得甲○
    ○同意而搜索其當時位在新北市○○區○○街00號頂樓加蓋處所
    ，而查扣其轉讓剩餘如附表三編號6所示硝西泮1包。
三、甲○○基於施用第二級毒品之犯意，於108年10月28日22時許
    ，在其上開裕民街16號6樓住處以將甲基安非他命置於玻璃
    球吸食器內燒烤，再以口鼻吸食煙霧之方式施用甲基安非他
    命1次。嗣於同年月29日11時53分許，在新北市○○區○○街00
    號1樓前，為警持搜索票執行搜索扣得甲○○施用剩餘之如附
    表三編號2所示甲基安非他命1袋、施用所用如附表五編號1
    所示之吸食器。
四、甲○○基於持有第一級毒品及第二級毒品之犯意，於108年10
    月29日10時許（起訴書誤載為108年10月「28日」上午10時
    許），在新北市板橋區南雅夜市附近之某套房向真實姓名年
    籍不詳、綽號「小龍」之男子購得如附表三編號1所示海洛
    因及甲基安非他命1包而持有之，嗣經警持搜索票於該日11
    時53分許執行搜索扣得該毒品。
五、案經臺北市政府警察局中正第二分局報告臺灣新北地方檢察
    署檢察官偵查起訴。　　
    理  由
壹、證據能力：
　　按被告以外之人於審判外之言詞或書面陳述，除法律有規定
    者外，不得作為證據；又被告以外之人於審判外之陳述，雖
    不符合同法第159條之1至第159條之4之規定，但經當事人於
    審判程序同意作為證據，法院審酌該言詞陳述或書面陳述作
    成時之情況，認為適當者，亦得為證據。當事人、代理人或
    辯護人於法院調查證據時，知有第159條第1項不得為證據之
    情形，而未於言詞辯論終結前聲明異議者，視為有前項之同
    意，刑事訴訟法第159條第1項及第159條之5分別定有明文。
    被告經本院合法傳喚均未到庭，惟於本案言詞辯論終結前，
    檢察官及被告選任之辯護人均未就本判決所引用之各該被告
    以外之人於審判外之陳述及所調查之證據主張有刑事訴訟法
    第159條第1項不得為證據之情形（見本院卷第163至168、25
    1至260頁），本院審酌該證據作成時並無違法及證明力明顯
    過低之瑕疵等情況，認為適當，應有證據能力。至於所引其
    餘非屬供述證據部分，既不適用傳聞法則，亦非公務員違背
    法定程序所取得，依刑事訴訟法第158條之4反面解釋，同具
    證據能力。
貳、得心證之理由：
一、犯罪事實一部分
  ㈠訊據被告就此部分犯罪事實於偵查、原審及本院審理中均坦
    承不諱（見偵33955卷第483至484頁、原審卷第161頁、本院
    卷第161、260至261頁），核與證人即購毒者阿皮時、梁文
    彬、翁國展及宋玉良證詞相符（見偵33955卷第106至113、1
    71至178、214至216、307至313、329至333、343至349、359
    至365頁），並有通訊監察書及附表、被告與各購毒者之通
    訊監察譯文或通訊軟體對話畫面翻拍照片、搜索票、自願受
    搜索同意書、搜索扣押筆錄及扣押物品目錄表、阿皮時持用
    之行動電話門號0000000000號通聯調閱查詢單、梁文彬持用
    之行動電話門號0000000000號通聯調閱查詢單、被告申辦之
    中國信託帳號00000000000000000號帳戶之存款交易明細、
    翁國展持用之行動電話門號0000000000號通聯調閱查詢單、
    現場及如附表四編號2、5及附表五編號4所示物品照片等在
    卷可稽（譯文及通訊軟體對話翻拍畫面所在卷頁均詳如附表
    二各編號「通訊監察譯文或通訊軟體對話畫面翻拍照片所在
    卷頁」欄所示，其他見偵3784卷第273至276、279至282頁、
    偵33955卷第57、59至65、67、69至75、119、179、187至18
    9、219頁、毒偵卷第97至106、109、111頁），復有如附表
    四編號2、5及附表五編號4所示物品扣案為憑，均可佐被告
    前開出於任意性之自白與事實相符，得採為認定事實之證據
    。
  ㈡檢察官起訴書誤載之說明：
　⒈起訴書附表編號9、10（即判決附表二編號7、9）「持用門號
    欄」漏未記載購毒者姓名，此部分核以卷內購毒者證述之內
    容應為宋玉良，亦經檢察官於原審審理時當庭補充（見原審
    卷第154頁）。
　⒉起訴書附表編號3（即判決附表二編號8）之交易時間，依該
    次通訊監察譯文，被告最後於108年10月1日20時11分通聯時
    告知阿皮時「到了啊」（見偵33955卷第123頁），應已係雙
    方見面即將交易之時，起訴書附表記載為108年10月1日「夜
    間10時」11分許即屬誤載；至此次交易地點，依阿皮時證述
    為其工作之龜山區工廠對面，且其工廠所在地點為桃園市龜
    山區南上路乙節（見偵33955卷第104、311頁），則起訴書
    附表記載為桃園市龜山區「向上路」，自亦有誤。
　⒊起訴書附表編號6（即判決附表二編號4）之交易時間，依該
    次通訊監察譯文，被告最後於108年7月31日10時45分許告知
    梁文彬「2分鐘2分鐘」（見偵33955卷第182頁），是其2人
    見面交易時間應為該通聯之後，起訴書附表記載為108年7月
    31日「夜間10時50分許」即屬誤載。
　⒋起訴書附表編號7（即判決附表二編號5）之交易時間，依該
    次通訊監察譯文，翁國展於108年7月31日10時41分許告知被
    告「那個還是你先拿1個給她，後來我叫他帶過來，後來我
    錢打給你」，被告則於同日10時45分許告知梁文彬「2分鐘2
    分鐘」（見偵33955卷第221至223頁），翁國展就此部分證
    述：我知道梁文彬要去找被告買甲基安非他命，我請被告拿
    1克甲基安非他命給梁文彬，梁文彬再到我現住地拿給我，
    我再把錢轉帳到被告帳戶等語（見偵33955卷第359、361頁
    ），是其2人交易時間應以被告與梁文彬上開通聯之後為認
    定，起訴書附表記載為108年7月31日「夜間11時許」即屬誤
    載。
　⒌以上漏載購毒者姓名、誤載交易時間、地點等，因無礙於犯
    罪事實同一性，且經本院依原判決附表二所示內容與被告確
    認無訛（見本院卷第161、260頁），亦無礙於被告之防禦權
    ，爰分別予以補充、更正如附表二各該編號所示。
  ㈢按販賣毒品係違法行為，非可公然為之，亦無公定之價格，
    且不論任何包裝，均可任意分裝增減分量，而每次販賣之價
    量，亦可能因雙方間之關係深淺、資力、需求量及對行情之
    認知、來源是否充裕，查緝是否嚴緊，購買者被查獲時有無
    可能供出購買對象之可能性風險評估等，而異其標準，並機
    動調整，非可一概而論，販賣之利得除經坦承犯行或價量俱
    臻明確外，委難察得實情，販毒之人從價差或量差中牟利方
    式雖異，其意圖營利之非法販賣行為則一，是除非別有事證
    ，足認係按同一價量委買、轉售或無償贈與，確未牟利外，
    尚難執此遽認非法販賣之證據有所未足，致使知過坦承者難
    辭重典，飾辭否認者反得僥倖而失情理之平。再參酌毒品物
    稀價昂，取得不易，且此等交易為政府嚴予取締之犯罪，苟
    無有利可圖，應無甘冒被查緝法辦論處重刑之危險，平白無
    端且無償為該買賣之行為。本件阿皮時、梁文彬均證稱與被
    告僅係購買毒品之關係一情（見偵33955卷第106、171頁）
    ，而翁國展則證稱與被告是2、3年前因向朋友購買電腦零件
    而認識，因為被告說他朋友販賣之毒品比較便宜所以開始向
    被告購買甲基安非他命等語（見偵33955卷第214、216頁）
    ，宋玉良則證稱被告為其房客等語（見偵33955卷第260頁）
    ，是被告與其等並無特殊深厚之情誼或至親關係，如無利得
    ，豈會甘冒重刑之風險，多次親自交付毒品而為交易；況被
    告供承其向上游購買1兩重（約35公克）之甲基安非他命之
    價格區間為新臺幣（下同）2萬5千元至3萬3千元等語（見原
    審卷第127頁），顯示毒品價格之波動，被告當可藉此自訂
    其價格出售，更遑論其購買後可藉由分裝以獲量差之獲利，
    且經換算其所述之購買價格為每公克為714元至942元之間（
    小數點以下均無條件捨去），對照其如附表二編號5所示販
    賣甲基安非他命1公克予翁國展之價格為2千元，益見其確有
    因販毒而獲得價差利益甚明。是被告主觀上具有營利意圖，
    至為灼然。
二、犯罪事實二部分
　㈠此部分事實亦經被告供承不諱（見偵33955卷第30至31、484
    頁、原審卷第161頁、本院卷第161、261頁），核與宋玉良
    證述相符（見偵33955卷第347頁），並有前引之搜索票、自
    願受搜索同意書、搜索扣押筆錄及扣押物品目錄表、現場及
    如附表三編號6扣案毒品照片等在卷可按（毒品照片見毒偵
    卷第107頁），復有如附表三編號6所示物品扣案為憑。且如
    附表三編號6所示橘色圓形錠劑經鑑驗後，檢出含有第四級
    毒品硝西泮成分，有交通部民用航空局航空醫務中心航藥鑑
    字第0000000號毒品鑑定書在卷可按（見偵33955卷第501至5
    02頁），亦可佐被告上開出於任意性之自白與事實相符，得
    採為認定事實之證據。
  ㈡檢察官起訴書誤載之說明：
　　起訴書犯罪事實欄二㈡固記載被告基於轉讓第四級毒品一粒
    眠之犯意，於108年10月22日至24日期間內，接續在新北市○
    ○區○○街00號6樓租屋處，轉讓第四級毒品一粒眠7顆予宋玉
    良施用云云，惟：
　⒈按一粒眠之法定名稱為硝甲西泮（Nimetazepam），有原審查
    詢附卷之一粒眠資料可參（見原審卷第181頁），屬毒品危
    害防制條例第2條第2項第3款規定之第三級毒品，是起訴書
    記載「『第四級』毒品『一粒眠』」，即屬矛盾。而宋玉良證稱
    ：被告於108年10月22日晚上有給我2片橘黃色藥片，說吃了
    可以放鬆，我當天有含1片，不清楚是什麼藥。10月24日晚
    上，被告給我7片橘黃色藥錠，沒有跟我收錢等語（見偵339
    55卷第256、262、347頁），被告則供稱：轉讓給宋玉良的
    橘黃色藥錠有在裕民街16號的房間內扣到，橘色圓形藥錠。
    （問：提示毒偵卷第107頁上方照片【照片說明記載「毒品
    一粒眠1包，毛重64.56公克」】，是否就是從這包藥錠內取
    出轉讓給宋玉良的？）是等語（見原審卷第125頁），而依
    前開搜索扣押筆錄、扣押物品目錄表記載，於被告前揭住處
    扣得之橘色圓形錠劑僅有如附表三編號6所示之物（扣押物
    品目錄表亦記載「毒品一粒眠1包毛重64.56公克」），從而
    檢察官起訴書依員警照片說明、扣押物品目錄表記載而指被
    告轉讓之物為「第四級毒品『一粒眠』」，即屬誤會。
　⒉檢察官於原審審理時雖依宋玉良上開證述關於被告轉讓之數
    量總計9片而更正起訴犯罪事實為被告於108年10月22日至24
    日期間內轉讓第四級毒品一粒眠9顆予宋玉良施用（見原審
    卷第154頁），然此部分之毒品名稱仍有前述之誤會之情。
　⒊承前說明及宋玉良暨被告所證（供）述，被告應係於108年10
    月22日、24日，2次自其持有如附表三編號6所示之藥錠中取
    出而各無償轉讓第四級毒品硝西泮2錠、7錠予宋玉良，上開
    檢察官起訴，及於原審審理時所更正之犯罪事實各有數量、
    名稱之誤載，惟並不影響基本社會事實之同一性，復經本院
    訊問而經被告確認無訛（見本院卷第161、261頁），並不影
    響被告之防禦權，爰予更正如犯罪事實二所載。　
三、犯罪事實三部分
  ㈠此部分事實亦據被告坦白不諱（見原審卷第161頁、本院卷第
    261頁），且其於108年10月29日為警採集之尿液（檢體編號
    ：139044），經以氣相層析質譜儀法（GC/MS）確認檢驗結
    果，呈安非他命及甲基安非他命陽性反應，有勘察採證同意
    書、台灣尖端先進生技醫藥股份有限公司108年11月19日濫
    用藥物檢驗報告、臺北市政府警察局偵辦毒品案件尿液檢體
    委驗單等在卷可稽（見毒偵卷第83、157、161頁）。復有如
    附表三編號2所示物品扣案為憑，且如附表三編號2所示白色
    透明結晶1袋經鑑驗，檢出含有甲基安非他命成分，有前引
    交通部民用航空局航空醫務中心毒品鑑定書在卷可參。
  ㈡被告行為後，毒品危害防制條例第20條第3項、第23條第2項
    於109年1月15日修正公布，並於同年7月15日生效施行，修
    正前該條例第20條第3項規定「依前項規定為觀察、勒戒或
    強制戒治執行完畢釋放後，5年後再犯第10條之罪者，適用
    本條前2項之規定。」修正後則為「依前項規定為觀察、勒
    戒或強制戒治執行完畢釋放後，3年後再犯第10條之罪者，
    適用前2項之規定。」修正前同條例第23條第2項規定「觀察
    、勒戒或強制戒治執行完畢釋放後，『5』年內再犯第10條之
    罪者，檢察官或少年法院（地方法院少年法庭）應依法追訴
    或裁定交付審理」，修正後該條項則規定「觀察、勒戒或強
    制戒治執行完畢釋放後，『3』年內再犯第10條之罪者，檢察
    官或少年法院（地方法院少年法庭）應依法追訴或裁定交付
    審理」，亦即其修正僅就非屬犯罪之追訴處罰條件有所更異
    ，至於論罪科刑之法條本身（即毒品危害防制條例第10條第
    1項及第2項）並無變更；可知修法後係將原規定之於觀察、
    勒戒或強制戒治執行完畢釋放後，若5年內再犯施用毒品罪
    ，即應追訴處罰之規定，縮短為3年，惟此屬訴追之要件，
    核屬程序事項之變更，無須進行新舊法比較，應逕行適用裁
    判時之規定。查被告於106年間因施用毒品案件，經原審法
    院以107年度毒聲字第23號裁定送觀察、勒戒後，認無繼續
    施用毒品傾向，於107年5月25日執行完畢釋放出所，並由臺
    灣新北地方法院檢察署檢察官以106年度毒偵字第7324號為
    不起訴處分確定，有本院被告前案紀錄表在卷可參（見本院
    卷第92、101頁）。是被告於觀察勒戒執行完畢後，既旋於1
    年餘後之108年10月28日即再犯施用毒品罪，則其所為本件
    施用毒品犯行，均核非屬修正前、後之毒品危害防制條例第
    20條第3項所定「5年後再犯」、「3年後再犯」之情形，應
    予追訴、處罰。
四、犯罪事實四部分
　㈠此部分事實，復據被告於偵查、原審及本院審理時均坦承不
    諱（見偵33955卷第375、484頁、原審卷第161頁、本院卷第
    261頁），並有前引之搜索票、搜索扣押筆錄及扣押物品目
    錄表在卷可按，而所扣案如附表三編號1所示碎塊狀物經鑑
    定，亦檢出含海洛因、甲基安非他命成分，有法務部調查局
    濫用藥物實驗室108年12月27日調科壹字第10823027090號鑑
    定書可憑（見偵33955卷第525頁），亦可佐被告前開出於任
    意性之自白與事實相符，得採為認定事實之證據。
　㈡檢察官起訴書誤載之說明：
　　該扣案如附表三編號1所示含海洛因、甲基安非他命之物係
    被告於108年10月29日為警查獲當日上午向真實姓名年籍不
    詳綽號「小龍」之人所購買，為被告始終自承在卷（見偵33
    955卷第375頁、原審卷第127頁、本院卷第161至162頁），
    且依被告前開三所示驗尿之結果亦僅檢出安非他命、甲基安
    非他命陽性反應，而無海洛因之陽性反應，可徵被告供述屬
    實，起訴書記載該扣案物為被告於「108年10月『28日』上午1
    0時許」向「小龍」購得，即有誤會，應予更正。從而，該
    扣案物與被告如犯罪事實三所示施用第二級毒品犯行並無關
    連性，亦附此說明。　
五、綜上所述，被告前開各次任意性之自白與以上犯罪事實相符
    ，洵堪採信。本件事證明確，被告犯行，均堪認定，均應依
    法論科。
參、論罪科刑及撤銷改判、上訴駁回之說明　　
一、論罪
  ㈠按刑法第2條第1項規定：「行為後法律有變更者，適用行為
    時之法律。但行為後之法律有利於行為人者，適用最有利於
    行為人之法律」，係規範行為後法律變更所生新舊法比較適
    用之準據法，為「從舊從輕」之比較；比較時應就與罪刑有
    關之共犯、未遂犯、想像競合犯、牽連犯、連續犯、結合犯
    ，以及累犯加重、自首減輕暨其他法定加減原因（如身分加
    減）與加減例等一切情形，綜其全部罪刑之結果而為比較，
    最高法院107年度台上字第3758號判決意旨同此。本件被告
    行為後，毒品危害防制條例第4條第2項、第11條第1項、第2
    項、第17條第2項之規定業經修正（同條例第8條第4項、第1
    0條第2項、第19條第1項並未修正，同條例第18條第1項僅酌
    作文字修正且尚未公布施行），並經總統於109年1月15日修
    正公布，於同年7月15日施行。茲就新舊法之比較適用說明
    如下：
　⒈修正前毒品危害防制條例第4條第2項規定：「製造、運輸、
    販賣第二級毒品者，處無期徒刑或7年以上有期徒刑，得併
    科新臺幣1千萬元以下罰金。」修正後規定：「製造、運輸
    、販賣第二級毒品者，處無期徒刑或10年以上有期徒刑，得
    併科新臺幣1千5百萬元以下罰金。」修正後條文提高有期徒
    刑之最輕本刑並將罰金刑上限提高，對被告並無較有利。
　⒉修正前毒品危害防制條例第11條第1、2項規定：「持有第一
    級毒品者，處3年以下有期徒刑、拘役或新臺幣5萬元以下罰
    金。持有第二級毒品者，處2年以下有期徒刑、拘役或新臺
    幣3萬元以下罰金。」修正後規定：「持有第一級毒品者，
    處3年以下有期徒刑、拘役或新臺幣30萬元以下罰金。持有
    第二級毒品者，處2年以下有期徒刑、拘役或新臺幣20萬元
    以下罰金。」修正後條文均將罰金刑上限提高，對被告並無
    較有利。
　⒊修正前毒品危害防制條例第17條第2項規定：「犯第4條至第8
    條之罪於偵查及審判中均自白者，減輕其刑。」修正後規定
    ：「犯第4條至第8條之罪於偵查及歷次審判中均自白者，減
    輕其刑。」依修正後法條之文義，參酌修正理由記載：原所
    稱「審判中」究指被告僅須於審判中曾有一次自白犯罪即應
    適用減刑規定，抑或須於歷次審判中均自白犯罪者始符合之
    ，解釋上易生爭議，考量原立法之目的，係在使前述毒品案
    件之刑事訴訟程序儘早確定，當以被告於歷次審判中均自白
    犯罪者，始足當之，故修正第2項，明定於偵查及歷次審判
    中均自白者，始減輕其刑等語，足見必須於歷次審判中均自
    白始得減輕。本件被告所犯販賣第二級毒品、轉讓第四級毒
    品犯行，業據其於偵查、原審及本院審理時均自白犯行，依
    修正前、後之毒品危害防制條例第17條第2項規定，均符該
    條項減輕其刑之規定而有其適用，是修正後之毒品危害防制
    條例第17條第2項規定對被告並無較有利之情形。
　⒋綜上比較之結果，關於被告販賣第二級毒品、轉讓第四級毒
    品、持有第一、二級毒品等犯行均以適用上開各被告行為時
    即修正前之法律對被告最為有利，依上揭說明，自應就上開
    修正部分整體適用被告行為時即修正前之毒品危害防制條例
    （轉讓第四級毒品部分犯行僅於第17條第2項適用修正前規
    定），以為論處。　
　㈡按海洛因、甲基安非他命、硝西泮分別係毒品危害防制條例
    第2條第2項第1、2、4款所列管之第一級、第二級、第四級
    毒品。另主管機關即衛生福利部雖將硝西泮公告列為管制藥
    品管理條例第3條所稱之管制藥品，進而依藥事法第39條規
    定，須經衛生福利部核准發給藥品許可證後，始得製造、輸
    入及輸出，如未經核准擅自輸入者，即適用藥事法第22條第
    1項第2款規定，認定為禁藥；如未經核准擅自製造者，則適
    用藥事法第20條第1款規定，認定為偽藥。然而，藥事法第8
    3條第1項規定之轉讓偽藥罪，條文既已限定行為人須「明知
    」其轉讓之物品屬於偽藥，則各該轉讓偽藥之人，主觀上就
    其所轉讓之物品，係屬醫藥及科學上需用之管制藥品，且未
    經核准而製造，故應認定為偽藥等節，自須有所認識並具有
    直接故意，始足當之。而被告轉讓予宋玉良施用之上開硝西
    泮，並無證據可資證明係供醫藥或科學上使用之用途，亦查
    無上開毒品乃經主管機關即衛生福利部核准製造等具體事證
    ，更無其他積極證據足認係由國外輸入等情，是上述被告轉
    讓之上開毒品，客觀上為國內違法製造之偽藥一節，固堪認
    定。惟依卷附資料，並未見有何積極證據，可認被告對其所
    轉讓之上開毒品係屬管制藥品，或為藥事法第20條所規定之
    偽藥，已達「明知」之程度；佐以藥事法對於藥品之管理，
    暨相關藥品之來源，若非具有特殊專業知識，或曾觸及相關
    法律責任之人，本難期待一般人民就所接觸之藥品屬於偽藥
    此節，能有明確認知；況檢察官於本件起訴時亦未起訴認被
    告係轉讓偽藥。是以本件既查無被告就轉讓上開毒品予宋玉
    良之犯行，已具備「明知」上開毒品屬於偽藥之要件，基於
    罪證有疑，利歸被告之原則，自難以藥事法第83條第1項之
    轉讓偽藥罪相繩，併予敘明。
  ㈢是核被告所為：⒈就犯罪事實一均係犯修正前毒品危害防制條
    例第4條第2項之販賣第二級毒品罪，共10罪；⒉就犯罪事實
    二係犯毒品危害防制條例第8條第4項之轉讓第四級毒品罪，
    共2罪；⒊就犯罪事實三係犯毒品危害防制條例第10條第2項
    之施用第二級毒品罪；⒋就犯罪事實四係犯修正前毒品危害
    防制條例第11條第1、2項之持有第一、二級毒品罪。被告為
    販賣而持有第二級毒品之低度行為，應為販賣之高度行為所
    吸收；施用第二級毒品前、後（指持有附表三編號2之甲基
    安非他命部分）之持有第二級毒品之低度行為，應為施用之
    高度行為所吸收，均不另論罪。
　㈣被告以同一行為持有如附表三編號1所示含海洛因及甲基安非
    他命成分之物，係以一行為觸犯數罪名，為想像競合犯，應
    依刑法第55條規定，從一重之持有第一級毒品罪處斷
　㈤關於犯罪事實二部分，被告供承：宋玉良跟我要，我才給他
    等語（見原審卷第125頁），且被告於108年10月22日、24日
    2次轉讓行為相距2日，應認被告係分別起意而轉讓第四級毒
    品給宋玉良，公訴意旨認應成立接續犯云云（起訴書第10頁
    第9行記載「『接續』在…轉讓第四級毒品」），容有誤會，併
    此指明。從而被告所犯上開販賣第二級毒品罪（共10罪）、
    轉讓第四級毒品罪（共2罪）、施用第二級毒品罪、持有第
    一級毒品罪，均犯意各別，行為互殊，應予分論併罰。
　㈥檢察官起訴書雖未敘及犯罪事實四部分被告所為另犯持有第
    二級毒品罪，然此部分與起訴後並經本院認定有罪之持有第
    一級毒品部分，有裁判上一罪關係，為起訴效力所及，並經
    本院諭知此部分罪名而經被告、辯護人辯論（見本院卷第16
    0、242、261至262頁），本院自得併予審究。
  ㈦累犯加重：
　　被告前於107年間因妨害自由案件，經原審法院以106年度訴
    字第784號判決判處有期徒刑3月確定，於107年4月12日因羈
    押折抵期期滿而執行完畢，有本院被告前案紀錄表在卷可查
    （見本院卷第91頁），其於5年以內故意再犯本案各有期徒
    刑以上之罪，均為累犯，經審酌其前案犯罪之類型、罪質及
    手法、前案有無因入監而執行完畢、本案犯罪距離前案之時
    間等一切情狀，綜合判斷本案並無因加重最低本刑致其所受
    刑罰超過所應負擔罪責，或人身自由遭受過苛侵害之情形，
    且與罪刑相當、比例原則無違，是除最重本刑為無期徒刑，
    依刑法第65條第1項，不得加重外，均應依刑法第47條第1項
    加重其刑。 
　㈧修正前毒品危害防制條例第17條第2項之適用（販賣第二級毒
    品、轉讓第四級毒品部分）：　
 　 被告就犯罪事實一所犯販賣第二級毒品罪共10罪、犯罪事實
    二所犯轉讓第四級毒品罪共2罪，於偵查、原審及本院審理
    時均自白犯行，已如前述，故均應依修正前毒品危害防制條
    例第17條第2項規定減輕其刑，並先加後減。
　㈨本案無毒品危害防制條例第17條第1項之適用　
  ⒈按毒品危害防制條例第17條第1項規定為：「犯第4條至第8條
    、第10條或第11條之罪，供出毒品來源，因而查獲其他正犯
    或共犯者，減輕或免除其刑。」其立法旨意在於鼓勵被告具
    體提供其毒品上游，擴大追查毒品來源，俾有效斷絕毒品之
    供給，以杜絕毒品泛濫，祇須被告願意供出毒品來源之上手
    ，因而查獲其他正犯或共犯者，即可邀減輕或免除其刑之寬
    典。所稱「供出毒品來源，因而查獲其他正犯或共犯」，係
    指被告主動供出毒品來源之有關資料，諸如前手之人別或所
    在等資料，使犯罪之偵查得以進行，並因而查獲者而言。申
    言之，被告之「供出毒品來源」，與調查或偵查犯罪之公務
    員對之發動調查或偵查並進而查獲之間，論理上須具有先後
    且相當之因果關係，且所謂「查獲」，自以被告所供毒品來
    源之人，經有權機關認定確係販毒予被告之人，始足當之，
    非謂被告一有「自白」、「指認」毒品來源之人，即得依上
    開規定予以減刑（最高法院97年度台上第1475號判決、98年
    度台上字第6331號判決、99年度台非字第293號、99年度台
    上字第7729號、101年度台上字第5100號判決意旨參照）；
    另按毒品危害防制條例第17條第1項規定：「犯第4條至第8
    條、第10條或第11條之罪，供出毒品來源，因而查獲其他正
    犯或共犯者，減輕或免除其刑。」其所謂「查獲」，係指犯
    該罪之行為人具體提供毒品來源資訊，使調查或偵查犯罪之
    公務員知悉而對之發動調查或偵查，並據以破獲者而言。而
    法院非屬偵查犯罪機關，僅係於案件審理階段中即事實審言
    詞辯論終結前，審查被告是否符合上開應予以減免其刑規定
    之要件。至被告於調查、偵查中或法院審理時，其所供出毒
    品來源之相關證據，仍應由有犯罪偵查權之機關予以憑判。
    是事實審法院僅須於言詞辯論終結前調查被告之供出行為是
    否已經由偵查機關破獲而符合減免其刑之規定，以資審認。
    自不得以原判決未併就被告供出毒品來源所提供之資料加以
    調查或說明，即指為有應於審判期日調查之證據而未予調查
    ，或理由不備之違法，最高法院109年度台上字第3581、314
    5號判決意旨復同此見解。
　⒉被告前於原審審理中供稱犯罪事實一至三各次販賣第二級毒
    品、轉讓第四級毒品、施用第二級毒品之毒品來源均為綽號
    「小僑」之人（見原審卷第126頁），嗣於本院準備程序中
    則主張有供出毒品來源上游為甲○○部分係指上開犯罪事實一
    之各次販賣第二級毒品部分，至施用第二級毒品、持有第一
    、二級毒品部分則均係「小龍」（見本院卷第161至163頁）
    ，前後所為之供述尚有出入。而查：
　⑴被告所主張之「小僑」之人雖經警依其供述查得為甲○○，且
    併同被告扣案手機翻拍畫面、被告申請使用之中國信託商業
    銀行帳戶資料、所指匯款對象帳號之王道商業銀行（下稱王
    道銀行）帳戶資料等一併移送臺灣新北地方檢察署檢察官偵
    查，然此部分迄本院言詞辯論終結前仍未有偵查之結果，有
    臺北市政府警察局中正第二分局（下稱中正二分局）109年9
    月9日北市警中正二分刑字第1093022964號函暨所檢送之函
    送資料、109年9月23日北市警中正二分刑字第1093023994號
    函所檢送之前開帳戶交易明細、申請人資料、本院109年10
    月5日公務電話查詢紀錄表等可參（見本院卷第119至123、1
    87至211、235頁）。又依前開函送資料所示，該案為警移送
    偵辦之犯罪事實為甲○○於108年10月下旬以LINE聯繫被告前
    往吳憶真所承租之興隆國宅租屋處以一手交錢一手交貨方式
    販賣2、3兩之甲基安非他命予被告等情，是依警查獲而移送
    甲○○販賣甲基安非他命之犯罪時間為被告上開犯罪事實一各
    次販賣第二級毒品之後、而所查獲甲○○販賣之毒品種類則與
    被告前揭犯罪事實二轉讓第四級毒品不同，已難認司法警察
    移送之犯罪事實與被告犯罪事實一各次販賣第二級毒品、犯
    罪事實二各次轉讓第四級毒品有何直接相關。
　⑵甲○○於本院審理中否認有何販賣毒品予被告之情，證稱：我
    與被告是108年在賭場認識，平常以LINE聯絡，也有用FACET
    IME，內容是彼此詢問在哪裡賭博，沒有其他，彼此間有因
    賭博而有金錢往來；我不認識趙慧玲，王道銀行帳戶是楊禮
    順在使用，楊禮順是我和被告共同的朋友，我不知道王道銀
    行帳戶是誰申請，對王道銀行會有印象是因為使用王道銀行
    的人比較少，我也曾匯款到王道銀行帳戶，在楊禮順死亡前
    3個月前我曾經匯款給他，楊禮順已經自殺死亡了。我有施
    用第一級毒品，第二級毒品幾乎沒有，毒品來源是楊禮順，
    我不知道被告的毒品來源，王道銀行帳戶提款卡不是我在使
    用，如果我叫被告匯款到這個帳戶，我如何提領。被告手機
    裡LINE暱稱「僑」應該是我。被告與楊禮順有他們自己的聯
    絡方式，我沒有幫他們聯絡，我記憶中也沒有跟被告共同施
    用毒品過，如何提供毒品給被告等語（見本院卷第244至250
    頁）。而依上開中正二分局函送資料所載證據內容，甲○○亦
    否認前揭販賣犯行，且被告指訴因購買毒品而匯款之王道銀
    行帳戶申請人為「趙慧玲」，亦有前揭函檢送之申請人資料
    可參（見本院卷第207頁），無從認與甲○○有何關係。被告
    復自承是以LINE與甲○○聯絡，聯絡紀錄都刪掉了等語（見本
    院卷第163頁），且依前揭中正二分局函送之被告扣案手機
    截圖畫面亦未見有任何被告與LINE暱稱「僑」或「小喬」之
    人之對話內容，有該截圖畫面可參（見本院卷第209、211頁
    ），而與被告供述之情相符。
　⑶綜上，依卷存證據資料，除被告單一指訴以外，別無其他證
    據資料足以證明有因被告之供述而查獲甲○○販賣甲基安非他
    命、硝西泮予被告之犯行，而與本案被告販賣第二級毒品、
    轉讓第四級毒品有直接相關之毒品來源，且迄至本院辯論終
    結時止，檢察官亦仍未就被告指訴甲○○販賣甲基安非他命予
    其之犯行有何偵查結果，有前揭本院109年10月5日公務電話
    查詢紀錄表可參。而上開中正二分局司法警察縱有就被告告
    發之內容進行查證，但此僅屬於刑事訴訟法第228條第1項所
    規定「發動偵查」之情形，尚非屬毒品危害防制條例第17條
    第1項所稱得以減刑之「查獲」，蓋該條所謂查獲者，固非
    嚴格至以檢察官起訴為必要，但仍須偵查機關就被告所供述
    之人，取得相對明確之事證，並得以繼續進一步偵查作為為
    必要，否則，被告只要任意供述任何人，偵查機關對其之供
    述僅係為必要之釐清、查證，以特定偵查對象，即可認為「
    供出毒品來源，因而查獲」，此將使毒品危害防制條例第17
    條第1項減刑規定幾無門檻，易造成被告投機倖進之心，且
    無法清除毒品氾濫，該條之規範意旨將盪然無存。從而，本
    件被告於原審、本院審理中分別就本案如犯罪事實一至三各
    次犯行，曾有不同主張而指稱係向甲○○購買，且甲○○所涉10
    8年10月下旬販賣第二級毒品犯嫌經警移送臺灣新北地方檢
    察署偵辦，然甲○○否認有被告所指販賣犯行，又無其他積極
    證據佐證甲○○可能涉犯上開販賣之犯行，尚難認被告就其所
    涉本案如犯罪事實一至三所示犯行，確有供出其毒品來源，
    並因而查獲甲○○涉犯販賣甲基安非他命、硝西泮之情事，尚
    難逕依毒品危害防制條例第17條第1項規定減輕其刑。
　㈩本案無刑法第59條之適用：
　　辯護人為被告辯護主張應適用刑法第59條酌減其刑（見本院
    卷第65至66頁）。惟按刑法第59條規定之酌量減輕其刑，必
    須犯罪另有特殊之原因與環境，在客觀上足以引起一般同情
    ，認為即使予以宣告法定最低度刑，猶嫌過重者，始有其適
    用。此所謂法定最低度刑，固包括法定最低本刑；惟遇有其
    他法定減輕之事由者，則應係指適用其他法定減輕事由減輕
    其刑後之最低度刑而言。倘被告別有法定減輕事由者，應先
    適用法定減輕事由減輕其刑後，猶認其犯罪之情狀顯可憫恕
    ，即使科以該減輕後之最低度刑仍嫌過重者，始得適用刑法
    第59條規定酌量減輕其刑，最高法院100年度台上字第744號
    判決意旨同此。查被告如犯罪事實一所犯販賣第二級毒品罪
    ，經依修正前毒品危害防制條例第17條第2項規定減輕其刑
    後，其刑度相較原本之法定刑，已減輕甚多，復經審酌辯護
    人為被告辯護所稱被告始終坦認犯行並有悔意、配合警方及
    檢察官查緝毒品上游、與配偶及子女同住之家庭環境、被告
    並非大量販毒牟取暴利者之情節，本院仍認被告此部分犯罪
    所犯情狀，應無情堪憫恕、情輕法重之情形，自無再依刑法
    第59條規定酌減其刑之必要，而此部分已經原審列入量刑之
    參考（詳後述）。另被告如犯罪事實二、三所犯轉讓第四級
    毒品、施用第二級毒品等罪之法定最低刑度均為有期徒刑2
    月，如犯罪事實四所犯持有第一級毒品之法定刑甚可量處拘
    役、5萬元以下罰金，經衡酌被告所犯各罪之情節，本院認
    並無縱處以法定最低度刑，猶嫌過重之情形。是辯護人為被
    告辯護請求依刑法第59條規定酌減其刑，亦非可採。
二、撤銷改判之說明（犯罪事實四轉讓第四級毒品部分）：
　㈠原審就被告犯罪事實四轉讓第四級毒品，共2罪等犯行分別為
    論罪科刑，固非無見。惟：
　⒈附表三編號6所示扣案硝西泮係管制藥品，不得擅自持有，為
    違禁物，且非屬被告供轉讓犯罪所用之物（詳後述），原判
    決認係供被告轉讓所用之物，而依刑法第38條第2項前段規
    定沒收，尚有未恰。
　⒉被告係自附表三編號6所示扣案藥錠中取出而轉讓予宋玉良，
    是此部分扣案物為被告轉讓所剩餘，應於被告最後一次即10
    8年10月24日之轉讓行為罪刑項下宣告沒收（詳後述），原
    判決併於被告108年10月22日之轉讓行為罪刑項下宣告沒收
    ，亦有不當。　
　㈡被告此部分上訴請求依刑法第59條酌減其刑，並無理由，已
    經本院說明如前，另上訴主張不應適用刑法第47條規定加重
    其刑、原審量刑過重云云（見本院卷第65、242頁）。然：
    被告於本案構成累犯之前案雖為妨害自由罪，而與本案罪名
    不同，然其於該故意犯罪107年4月12日羈押折抵而執行完畢
    後1年餘即再犯本案，益見其刑罰反應力甚為薄弱，認本案
    依刑法第47條第1項規定加重其刑，並無罪刑不相當之情，
    被告辯稱不應依累犯規定加重云云，亦非可採。至被告上訴
    主張從輕量刑，並未具體指明原判決量刑有何違法或不當之
    處，雖亦無理由，但原判決既有前述可議之處，仍屬無可維
    持，自應由本院就原判決犯罪事實二（附表一編號11）及得
    易科罰金之應執行刑部分均予以撤銷。至附表三編號6所示
    藥錠經鑑定淨重已達63.6900公克，有前揭交通部民用航空
    局航空醫務中心毒品鑑定書可參，惟此部分未據該中心一併
    鑑定其純質淨重，而無從得知被告所持有之第四級毒品是否
    達修正前毒品危害防制條例第11條第6項所規定之純質淨重2
    0公克以上，而應論以刑責，惟此部分縱逾純質淨重20公克
    以上，亦為情節較重之轉讓行為所吸收而不另論罪，對於被
    告之罪責尚不生影響，欠缺再予鑑定之必要性，是關於原判
    決第7頁之⒉第2至3行，於未有此部分第四級毒品純質淨重之
    鑑定結果之前提下仍論以「其轉讓前、後持有之低度行為，
    應為轉讓之高度行為所吸收」，尚不執為撤銷之理由，亦附
    此說明。
　㈢爰以行為人責任為基礎，審酌被告轉讓第四級毒品給他人亦
    為毒害之源頭，其源不斷，流毒他人，非僅生命、身體受其
    侵害，亦造成人民生命健康受損之成癮性及危險性，被告各
    次轉讓之數量、與宋玉良間之關係，犯罪後始終坦承犯行，
    尚有悔意，兼衡其自陳入監前與家人同住之家庭環境、擔任
    攝影師之經濟狀況、大專畢業之智識程度等一切情狀（見原
    審卷第162至163頁），分別量處如附表一編號11「主文」欄
    所示之刑。
　㈣沒收：　
　　按毒品危害防制條例第18條第l項前段規定，應予沒收銷燬
    之毒品，以經查獲之第一、二級毒品為限。又毒品依其成癮
    性、濫用性及對社會危害性，共分為四級，上開條例並就製
    造、運輸、販賣、意圖販賣而持有、以非法方法使人施用、
    引誘他人施用及轉讓不同等級之毒品等行為，分別定其處罰
    。至施用或持有第三、四級毒品，因其可罰性較低，除持有
    純質淨重20公克以上者，修正前同條例第11條第5、6項有處
    罰規定外，其餘並未設處罰之規定，僅就施用及持有第一、
    二級毒品科以刑罰。然鑑於第三、四級毒品均係管制藥品，
    特於同條例第11條之1明定無正當理由，不得擅自持有；第1
    8條第l項後段復規定查獲之第三、四級毒品，無正當理由而
    擅自持有者，沒入銷燬之。從而，依同條例第18條第1項後
    段應沒入銷燬之毒品，專指查獲施用或持有之第三、四級毒
    品而言，倘係查獲製造、運輸、販賣、意圖販賣而持有、以
    非法方法使人施用、引誘他人施用或轉讓第三、四級毒品，
    既屬同條例相關法條明文規定處罰之犯罪行為，即非該條項
    應依行政程序沒入銷燬之範圍。又同條例第19條第1項所定
    「供犯罪所用之物」，不包括毒品本身在內，尚不得援用此
    項規定為第三、四級毒品之沒收依據。然同條例對於查獲之
    製造、運輸、販賣、意圖販賣而持有、以非法方法使人施用
    、引誘他人施用及轉讓第三、四級毒品之沒收，並無特別規
    定，如其行為已構成犯罪，則該毒品即屬不受法律保護之違
    禁物，應回歸刑法有關沒收規定之適用，始為適法，最高法
    院99年度台上字第338號、100年度台上字第882號判決意旨
    均同此見解。且按以營利為目的販入毒品，經多次販賣後，
    持有剩餘毒品被查獲，其各次販賣毒品行為，固應併合處罰
    。惟該持有剩餘毒品之低度行為，應僅為最後一次販賣毒品
    之高度行為所吸收，不另論罪，故就該查獲之剩餘毒品，祇
    能於最後一次之販賣毒品罪宣告沒收銷燬，不得於各次販賣
    毒品罪均宣告沒收銷燬，最高法院99年度台上字第6944號判
    決亦同此，從而被告自其持有如附表三編號6所示之硝西泮
    中2次轉讓予宋玉良，而為其轉讓剩餘之毒品，既經本院認
    定如前，且屬違禁物，則揆諸上揭說明，自應依刑法第38條
    第1項規定於被告最後一次轉讓第四級毒品罪刑項下宣告沒
    收，至於鑑驗用罄部分，則因不復存在，自無庸再為沒收之
    諭知。
三、上訴駁回之說明（犯罪事實一販賣第二級毒品、犯罪事實三
    施用第二級毒品、犯罪事實四持有第一級毒品部分）：
　㈠原審本於同上見解，認定被告前揭犯罪事實一、三、四各次
    犯行均事證明確，適用（修正前）毒品危害防制條例第4條
    第2項、第11條第1、2項、毒品危害防制條例第10條第2項等
    規定，並審酌被告知悉甲基安非他命為足以導致精神障礙並
    造成生命危險之成癮性毒品，竟以販賣之方式流毒予他人，
    所為非但增加毒品在社會流通之危險性，並對國民健康及社
    會秩序均已造成具體危害，又被告因施用毒品案件，經觀察
    、勒戒及判處罪刑確定等程序後，仍無法戒絕毒品，再於另
    案108年9月16日判處罪刑確定後之2個月內犯本案施用第二
    級毒品犯行（該另案並非本案構成累犯之前案，無重複評價
    ），顯見其定力實有不足；被告每次販毒及持有毒品之數量
    不多、持有毒品時間亦短；惟被告於偵查、審理時均已坦認
    犯行，且其所犯施用毒品犯行乃戕害自己身心健康，並未危
    及他人；暨被告自陳入監前與家人同住之家庭環境、擔任攝
    影師之經濟狀況、大專畢業之教育程度、因工作壓力而施用
    毒品之動機等一切情狀，各量處如附表一編號1至10、12、1
    3「主文」欄所示之刑，並就施用第二級毒品、持有第一級
    毒品等部分，均諭知易科罰金之折算標準，暨審酌犯罪事實
    一所示各罪均屬販賣毒品犯罪，行為態樣相仿，動機及手段
    相近，所侵害者復均非具有不可替代性、不可回復性之個人
    法益，責任非難重複之程度較高，參酌被告本案販毒次數、
    販毒實際所得就不得易科罰金之販賣第二級毒品罪共10罪為
    整體之非難評價後，定其應執行刑為有期徒刑8年6月。復說
    明附表三編號2所示甲基安非他命為被告施用剩餘、附表三
    編號1所示毒品為被告持有者，應分別依毒品危害防制條例
    第18條第1項前段於各罪項下宣告沒收銷燬；附表四編號2、
    5、附表五編號4所示之物為被告販賣第二級毒品所用，附表
    五編號1所示吸食器為被告施用毒品所用，應分別依毒品危
    害防制條例第19條第1項、第38條第2項前段宣告沒收；被告
    因附表二各次販賣第二級毒品實際獲有犯罪所得部分則應依
    刑法第38條之1第1項前段、第3項規定於各罪刑項下宣告沒
    收（追徵）；另說明其他扣案物與本案無關而不予宣告沒收
    。核原審此部分認事用法並無不當，量刑亦屬妥適。
　㈡被告上訴主張就販賣第二級毒品部分有供出毒品來源，而有
    毒品危害防制條例第17條第1項減刑之適用，並請求依刑法
    第59條再為酌減其刑，均無理由，已經本院說明如前；被告
    上訴另主張不應依刑法第47條累犯規定加重其刑，且各罪所
    量處之刑及應執行刑均屬過重等語。惟：被告於本案構成累
    犯之前案雖為妨害自由罪，而與本案罪名不同，然其於該故
    意犯罪107年4月12日羈押折抵而執行完畢後1年餘即再犯本
    案各罪，益見其刑罰反應力甚為薄弱，認本案依刑法第47條
    第1項規定加重其刑，並無罪刑不相當之情，被告辯稱不應
    依累犯規定加重云云，亦非可採。至被告上訴主張從輕量刑
    ，並未具體指明原判決量刑有何違法或不當之處，亦無理由
    。另原審判決就不得易科罰金部分即附表一編號1至10部分
    ，在各宣告刑中之最長期有期徒刑4年2月以上，有期徒刑合
    併最長期30年以下（本案合併刑期為有期徒刑38年），據此
    定其應執行之刑為有期徒刑8年6月，並未逾越法律外部界限
    ，且已為合併刑期之28.3％，原審並已審酌此部分所犯罪名
    相同、行為態樣相仿，動機及手段相近，所侵害者復均非具
    有不可替代性、不可回復性之個人法益，責任非難重複之程
    度較高，參酌被告販毒次數、販毒實際所得等因素而就販賣
    第二級毒品罪共10罪為整體之非難評價，認原審所為刑之量
    定，核屬法院裁量職權之適法行使，與法復無不合。被告雖
    於本院辯論終結後具狀聲請調閱上開王道銀行帳戶自動櫃員
    機提款影像以證明該帳戶之提款卡為甲○○使用（見本院卷第
    317至321頁），惟甲○○並非該帳戶申請人，又無證據足以釋
    明甲○○與該帳戶之關係，且縱使該帳戶提款卡為甲○○使用，
    則在被告自承業已刪除與甲○○所有LINE通訊對話紀錄之情形
    下，本院仍認無從證明被告所指即甲○○為其各次販賣第二級
    毒品之來源，揆諸前揭一㈨之⒈所述，法院非屬偵查犯罪機關
    ，僅係於案件審理階段中即事實審言詞辯論終結前，審查被
    告是否符合上開應予以減免其刑規定之要件，至被告於調查
    、偵查中或法院審理時，其所供出毒品來源之相關證據，仍
    應由有犯罪偵查權之機關予以憑判，從而，本院認並無據此
    再開辯論之必要。是被告此部分上訴並無理由，均應予駁回
    。至原審雖未及比較毒品危害防制條例第4條第2項、第11條
    第1、2項、第17條第2項修正前、後之規定，惟結論並無二
    致，適用法律並無違誤，爰不予撤銷，亦附此敘明。　　　
    　
四、得易科罰金部分之定應執行刑（犯罪事實二撤銷改判與犯罪
    事實三、四上訴駁回部分）：
　  犯罪事實二至四所示各罪所處之刑均屬得易科罰金之罪，審
    酌被告所犯數罪反應出之人格特性，所犯數罪犯罪類型、侵
    害法益，暨實現整體刑法目的、刑罰經濟的功能等總體情狀
    等情綜合判斷而定應執行刑如主文第四項所示，並諭知易科
    罰金之折算標準。
據上論斷，應依刑事訴訟法第368條、第369條第1項前段、第364
條、第299條第1項前段，判決如主文。
本案經臺灣新北地方檢察署檢察官徐世淵提起公訴，臺灣高等檢
察署檢察官丁俊成到庭執行職務。
中　　華　　民　　國　　109 　年　　10　　月　　27　　日
                  刑事第十四庭  審判長法　官  黃斯偉
                                      法　官  程克琳
                                      法　官  黎惠萍
以上正本證明與原本無異。
販賣第二級毒品部分，如不服本判決，應於收受送達後20日內向
本院提出上訴書狀，其未敘述上訴之理由者並得於提起上訴後20
日內向本院補提理由書（均須按他造當事人之人數附繕本）「切
勿逕送上級法院」。
其他部分均不得上訴。
                                      書記官  李格瑤
中　　華　　民　　國　　109 　年　　10　　月　　27　　日
附錄：本案論罪科刑法條全文
修正前毒品危害防制條例第4條第2項
製造、運輸、販賣第一級毒品者，處死刑或無期徒刑；處無期徒
刑者，得併科新臺幣2千萬元以下罰金。
製造、運輸、販賣第二級毒品者，處無期徒刑或7年以上有期徒
刑，得併科新臺幣1千萬元以下罰金。
製造、運輸、販賣第三級毒品者，處7年以上有期徒刑，得併科
新臺幣7百萬元以下罰金。
製造、運輸、販賣第四級毒品者，處5年以上12年以下有期徒刑
，得併科新臺幣3百萬元以下罰金。
製造、運輸、販賣專供製造或施用毒品之器具者，處1年以上7 
年以下有期徒刑，得併科新臺幣1百萬元以下罰金。
前五項之未遂犯罰之。
修正前毒品危害防制條例第11條第1、2項
持有第一級毒品者，處3年以下有期徒刑、拘役或新臺幣5萬元以
下罰金。
持有第二級毒品者，處2年以下有期徒刑、拘役或新臺幣3萬元以
下罰金。
持有第一級毒品純質淨重十公克以上者，處1年以上7年以下有期
徒刑，得併科新臺幣100萬元以下罰金。
持有第二級毒品純質淨重二十公克以上者，處6月以上5年以下有
期徒刑，得併科新臺幣70萬元以下罰金。
持有第三級毒品純質淨重二十公克以上者，處3年以下有期徒刑
，得併科新臺幣30萬元以下罰金。
持有第四級毒品純質淨重二十公克以上者，處1年以下有期徒刑
，得併科新臺幣10萬元以下罰金。
持有專供製造或施用第一級、第二級毒品之器具者，處1年以下
有期徒刑、拘役或新臺幣1萬元以下罰金。
毒品危害防制條例第8條第4項
轉讓第一級毒品者，處1年以上7年以下有期徒刑，得併科新臺幣
1百萬元以下罰金。
轉讓第二級毒品者，處6月以上5年以下有期徒刑，得併科新臺幣
70萬元以下罰金。
轉讓第三級毒品者，處3年以下有期徒刑，得併科新臺幣30萬元
以下罰金。
轉讓第四級毒品者，處1年以下有期徒刑，得併科新臺幣10萬元
以下罰金。
前四項之未遂犯罰之。
轉讓毒品達一定數量者，加重其刑至二分之一，其標準由行政院
定之。
毒品危害防制條例第10條第2項
施用第一級毒品者，處6月以上5年以下有期徒刑。
施用第二級毒品者，處3年以下有期徒刑。
附表一：
編號 犯罪事實欄 主文  1 一（如附表二編號1） 上訴駁回。 （原審：甲○○犯販賣第二級毒品罪，累犯，處有期徒刑3年8月，扣案之如附表四編號2、5、附表五編號4所示之物均沒收，未扣案之販賣毒品所得新臺幣1,500元沒收，於全部或一部不能沒收或不宜執行沒收時，追徵其價額。）  2 一（如附表二編號2） 上訴駁回。 （原審：甲○○犯販賣第二級毒品罪，累犯，處有期徒刑3年8月，扣案之如附表四編號2、5、附表五編號4所示之物均沒收，未扣案之販賣毒品所得新臺幣6,000元沒收，於全部或一部不能沒收或不宜執行沒收時，追徵其價額。）  3 一（如附表二編號3） 上訴駁回。 （原審：甲○○犯販賣第二級毒品罪，累犯，處有期徒刑3年8月，扣案之如附表四編號2、5、附表五編號4所示之物均沒收，未扣案之販賣毒品所得新臺幣6,000元沒收，於全部或一部不能沒收或不宜執行沒收時，追徵其價額。）  4 一（如附表二編號4） 上訴駁回。 （原審：甲○○犯販賣第二級毒品罪，累犯，處有期徒刑3年8月，扣案之如附表四編號2、5、附表五編號4所示之物均沒收，未扣案之販賣毒品所得新臺幣700元沒收，於全部或一部不能沒收或不宜執行沒收時，追徵其價額。）  5 一（如附表二編號5） 上訴駁回。 （原審：甲○○犯販賣第二級毒品罪，累犯，處有期徒刑3年8月，扣案之如附表四編號2、5、附表五編號4所示之物均沒收，未扣案之販賣毒品所得新臺幣2,000元沒收，於全部或一部不能沒收或不宜執行沒收時，追徵其價額。）  6 一（如附表二編號6） 上訴駁回。 （原審：甲○○犯販賣第二級毒品罪，累犯，處有期徒刑3年10月，扣案之如附表四編號2、5、附表五編號4所示之物均沒收，未扣案之販賣毒品所得新臺幣11,000元沒收，於全部或一部不能沒收或不宜執行沒收時，追徵其價額。）  7 一（如附表二編號7） 上訴駁回。 （原審：甲○○犯販賣第二級毒品罪，累犯，處有期徒刑4年2月，扣案之如附表四編號2、5、附表五編號4所示之物均沒收，未扣案之販賣毒品所得新臺幣31,000元沒收，於全部或一部不能沒收或不宜執行沒收時，追徵其價額。）  8 一（如附表二編號8） 上訴駁回。 （原審：甲○○犯販賣第二級毒品罪，累犯，處有期徒刑3年8月，扣案之如附表四編號2、5、附表五編號4所示之物均沒收，未扣案之販賣毒品所得新臺幣6,000元沒收，於全部或一部不能沒收或不宜執行沒收時，追徵其價額。）  9 一（如附表二編號9） 上訴駁回。 （原審：甲○○犯販賣第二級毒品罪，累犯，處有期徒刑4年2月，扣案之如附表四編號2、5、附表五編號4所示之物均沒收，未扣案之販賣毒品所得新臺幣33,000元沒收，於全部或一部不能沒收或不宜執行沒收時，追徵其價額。） 10 一（如附表二編號10） 上訴駁回。 （原審：甲○○犯販賣第二級毒品罪，累犯，處有期徒刑3年10月，扣案之如附表四編號2、5、附表五編號4所示之物均沒收，未扣案之販賣毒品所得新臺幣7,500元沒收，於全部或一部不能沒收或不宜執行沒收時，追徵其價額。） 11 二 原判決撤銷。 甲○○犯轉讓第四級毒品罪，累犯，處有期徒刑3月，如易科罰金，以新臺幣1千元折算1日。又犯轉讓第四級毒品罪，累犯，處有期徒刑3月，如易科罰金，以新臺幣1千元折算1日。扣案如附表三編號6所示第四級毒品沒收。 12 三 上訴駁回。 （原審：甲○○犯施用第二級毒品罪，累犯，處有期徒刑4月，如易科罰金，以新臺幣1千元折算1日。扣案之如附表三編號2所示第二級毒品沒收銷燬、如附表五編號1所示吸食器沒收。） 13 四 上訴駁回。 （原審：甲○○犯持有第一級毒品罪，累犯，處有期徒刑3月，如易科罰金，以新臺幣1千元折算1日。扣案之如附表三編號1所示第一級毒品及第二級毒品沒收銷燬。） 
附表二：
編號 販賣毒品交易時間（年月日時）  交易地點 交易方式 購毒者 販毒所得（新臺幣） 通訊監察譯文或通訊軟體對話畫面翻拍照片所在卷頁 備  註 1 108年7月20日4時至5時許間 翁國展位在新北市○○區○○路0段000巷0號3樓之住處 被告與梁文彬聯繫販賣甲基安非他命事宜後，梁文彬先於108年7月19日匯款購毒價金新臺幣（下同）1,500元至甲○○申辦之中國信託帳號0000000000000000號帳戶，被告再委請翁國展於左列時、地交付不詳重量之甲基安非他命予梁文彬。 梁文彬 1,500元 偵33955卷第181頁 起訴書附表編號5 2 108年7月21日22時8分許 新北市○○區○○路000○00號前 被告與阿皮時聯絡販賣甲基安非他命事宜後，於左列時、地交付不詳重量之甲基安非他命予阿皮時，並收取6,000元之價金。 阿皮時 6,000元 同上卷第121頁至第122頁 起訴書附表編號1 3 108年7月22日21時46分許 新北市○○區○○○道0段000號附近之夾娃娃機店前 被告與阿皮時聯絡販賣甲基安非他命事宜後，於左列時、地交付不詳重量之甲基安非他命予阿皮時，並收取6,000元之價金。 同上 6,000元 同上卷第122頁 起訴書附表編號2 4 108年7月31日10時45分許後之同日某時許（起訴書誤載為夜間10時50分許） 新北市○○區○○○路000號旁之騎樓 被告與梁文彬聯絡販賣甲基安非他命事宜後，於左列時、地交付不詳重量之甲基安非他命予梁文彬，並收取700元之價金。 梁文彬 700元 同上卷第182頁 起訴書附表編號6 5 108年7月31日10時45分許後之同日某時許 （起訴書誤載為夜間11時許） 翁國展位在新北市○○區○○路0段000巷0號3樓之住處 被告與翁國展聯繫販賣甲基安非他命事宜後，委請梁文彬於左列時、地交付甲基安非他命1公克予翁國展，翁國展再以匯款方式支付價金2,000元給被告。 翁國展 2,000元 同上卷第221頁至第223頁 起訴書附表編號7 6 108年9月15日至同年月18日間之某日晚上某時許 被告位在新北市○○區○○街00號6樓之住處 被告與宋玉良聯絡販賣甲基安非他命事宜後，於左列時、地交付甲基安非他命17.5公克予宋玉良，並收取對價。 宋玉良 11,000元 同上卷第276頁關於「10月2日」之通訊軟體對話翻拍畫面 起訴書附表編號8 7 108年10月1日晚上某時許 同上 被告與宋玉良聯絡販賣甲基安非他命事宜後，於左列時、地交付甲基安非他命35公克予宋玉良，並收取31,000元之價金（起訴書漏載購毒者宋玉良姓名）。 同上 31,000元 同上卷第277頁關於「10月4日」之通訊軟體對話翻拍畫面 起訴書附表編號9 8 108年10月1日20時11分許（起訴書誤載為夜間10時11分許） 桃園市○○區○○路○○○○○○○○○路○000號對面之萊爾富超商前  被告與阿皮時聯絡販賣甲基安非他命事宜後，於左列時、地交付不詳重量之甲基安非他命予阿皮時，並收取6,000元之價金。 阿皮時 6,000元 同上卷第123頁 起訴書附表編號3 9 108年10月8日7時許 被告位在新北市○○區○○街00號6樓之住處 被告與宋玉良聯絡販賣甲基安非他命事宜後，於左列時、地交付甲基安非他命35公克予宋玉良，並收取33,000元之價金（起訴書漏載購毒者宋玉良姓名）。 宋玉良 33,000元 偵3784卷第173頁 起訴書附表編號10 10 108年10月26日3時許 新北市○○區○○○道0段000號附近之夾娃娃機店前 被告與阿皮時聯絡販賣甲基安非他命事宜後，於左列時、地交付不詳重量之甲基安非他命予阿皮時，並收取7,500元之價金，尚有5,000元之價金未收取。 阿皮時 7,500元 偵33955卷第135頁通訊軟體通話紀錄翻拍畫面 起訴書附表編號4 
附表三：
編號  扣案物品名稱及數量 保管機關及字號 驗前淨重/驗餘淨重 鑑驗結果  毒品鑑定書所在卷宗及頁碼 搜索扣押日期、時間及地點  1 碎塊狀檢品1包 無 0.46公克/0.45公克 含第一級毒品海洛因及第二級毒品甲基安非他命成分 法務部調查局濫用藥物實驗室108年12月27日調科壹字第10823027090號鑑定書（見偵33955號第525頁） 108年10月29日11時53分起至同日12時45分止，在新北市○○區○○街00號1樓前  2 白色透明結晶1袋 臺灣新北地方檢察署108年度安保字第2173號 1.0210公克/1.0208公克 含第二級毒品甲基安非他命成分 交通部民用航空局航空醫務中心108年11月1日航藥鑑字第0000000號毒品鑑定書（見偵33955卷第501至502頁）   3 橘紅色圓形錠劑1粒  無 0.1890公克/0.1493公克  含第三級毒品硝甲西泮（Nimetazepam）成分    4 毒品咖啡包2包（內含淡紫色粉末） 臺灣新北地方檢察署108年度紅保字第3436號 10.8740公克/10.8241公克 含第三級毒品芬納西泮（Phenazepam）及第四級毒品氯二甲基卡西酮（Chlorodimethylcathinon）成分    5 橘色圓形錠劑1包（內含92粒）  臺灣新北地方檢察署108年度安保字第2396號 16.1410公克/16.0982公克 含第四級毒品硝西泮（Nitrazepam）成分     6 橘色圓形錠劑1包（內含361粒，其中2粒不完整）  同上 63.6900公克/63.6494公克 同上  108年10月29日12時50分起至同日15時15分止，在新北市○○區○○街00號頂樓加蓋 
附表四：
編號  扣案物名稱及數量 保管機關及字號  搜索扣案日期及時間  搜索扣案地點 搜索扣押筆錄及扣押物品目錄表所在卷頁  1  現金新臺幣63,454元 無  108年10月29日11時53分起至同日12時45分止 新北市○○區○○街00號1樓前 偵33955卷第59至62頁之搜索扣押筆錄、同卷第65頁之扣押物品目錄表 2 電子磅秤1臺 臺灣新北地方檢察署108年度紅保字第3436號    3  毒品殘渣袋1包（含殘渣吸管2支） 同上     4 手機1支（廠牌：SAMSUNG，內含門號0000000000號SIM卡1張） 臺灣新北地方檢察署108年度白保字第3527號    5 手機1支（廠牌：APPLE，內含門號0000000000號SIM卡1張） 同上    6 手機1支（廠牌：APPLE，內無門號SIM卡，IMEI：000000000000000） 同上    
附表五：
編號 扣案物名稱及數量  保管機關及字號 扣案日期及時間  扣案地點  搜索扣押筆錄及扣押物品目錄表所在卷頁 1 吸食器（已使用） 無 108年10月29日12時50分起至同日15時15分止 新北市○○區○○街00號頂樓加蓋 偵33955卷第69至72頁之搜索扣押筆錄、同卷第75頁之扣押物品目錄表 2 玻璃球12個（已使用） 臺灣新北地方檢察署108年度紅保字第3436號    3  注射針頭1支（未使用） 同上     4 分裝夾鍊袋1包 同上